臺灣板橋地方法院刑事判決　　　　　　　95年度訴字第3860號
公　訴　人　臺灣板橋地方法院檢察署檢察官
被　　　告　乙○○
　　　　　　　　　（現另案於臺灣臺北監獄士林分監執行中）
上列被告因偽造文書等案件，經檢察官提起公訴（95年度偵字第
23842 號），本院受理後被告為有罪之陳述，經合議庭裁定由受
命法官獨任進行簡式審判程序，判決如下：
    主  文
乙○○竊盜，處有期徒刑拾月；又行使偽造私文書，足以生損害
於他人，處有期徒刑月，如附表編號一所示之信用卡簽帳單簽
名欄內偽造之「甲○○」署押壹枚沒收；又行使偽造私文書，足
以生損害於他人，處有期徒刑陸月，如附表編號二所示之信用卡
簽帳單簽名欄內偽造之「甲○○」署押壹枚沒收；又行使偽造私
文書，足以生損害於他人，處有期徒刑伍月，如附表編號三所示
之信用卡簽帳單簽名欄內偽造之「甲○○」署押壹枚沒收。應執
行有期徒刑壹年拾月，如附表編號一、二、三所示之信用卡簽帳
單簽名欄內偽造之「甲○○」署押共枚沒收。
    事  實
一、乙○○於民國94年間因犯竊盜罪，經臺灣士林地方法院於95
    年8 月10日以95年度易字第102 號判處有期徒刑八月，於95
    年9 月4 日確定，於95年12月6 日甫入監執行，現尚執行中
    （於本件未構成累犯）。猶不知警惕，竟基於意圖為自己不
    法所有之竊盜犯意，於95年8 月30日中午時分，以徒手伸入
    門縫勾開門鎖之方式，侵入臺北縣永和市○○路○ 段352 巷
    88號6 樓其鄰居甲○○住處內（無故侵入住宅部分未據告訴
    ），竊取甲○○所有之蘋果牌電腦一臺（含主機及螢幕）、
    電腦主機一臺、數位相機各一臺、護照一本、存摺三本、身
    分證一張、國泰世華商業銀行信用卡（卡號：000000000000
    0000）一張等財物，得手後將電腦、螢幕、數位相機等物以
    新臺幣（下同）4,000 元代價變賣得款供己花用，證件與護
    照等物則丟棄某處河中。又乙○○另萌生行使偽造私文書及
    意圖為自己不法所有之詐欺取財犯意，持上述竊得之國泰世
    華商業銀行信用卡，於如附表所示之時、地，分別冒用「甲
    ○○」名義在信用卡消費簽帳單上，偽造「甲○○」之簽名
    各一枚，佯以表示係該信用卡真正持卡人確認消費金額及持
    卡人同意對於所消費之金額遵守發卡銀行申請書約定條款負
    繳清責任之意後，持之行使交付於各該特約商店，致各該特
    約商店店員誤認係真正持卡人持卡消費而陷於錯誤，交付如
    附表所示金額之商品予乙○○，足以生損害於甲○○、各該
    特約商店及國泰世華商業銀行核撥信用卡消費款項之正確性
    ，使各該商店陷於錯誤而交付商品。嗣經甲○○於同日晚間
    發現其上址住處遭竊，其申辦之國泰世華商業銀行信用卡亦
    遭盜刷，始報警循線查悉上情。
二、案經臺北縣政府警察局永和分局報請臺灣板橋地方法院檢察
    署檢察官偵查起訴，經本院合議庭裁定以簡式審判程序審理
    。
    理  由
一、上揭犯罪事實，業據被告於警詢及本院審理時均坦承不諱，
    核與告訴人甲○○於警詢及偵查中指訴之情節相符，並有國
    泰世華商業銀行交易一覽表一件、國泰世華商業銀行業務控
    管部函附之信用卡簽單影本三件附卷可稽，足認被告自白與
    事實相符，罪證明確，犯行均堪認定。
二、按信用卡簽帳單具有持卡人與特約商店之交易契約書性質，
    屬私文書之一種。核被告所為，係犯刑法第320 條第1 項之
    竊盜罪、第216 條、第210 條之行使偽造私文書罪、第339
    條第1 項之詐欺取財罪。被告偽造私文書後進而持以行使，
    偽造之低度行為應為行使之高度行為所吸收，不另論罪；偽
    造私文書中所為之署押，為構成該等私文書之一部，亦不另
    論罪。又被告於如附表所示之各次時、地，均以一個犯意，
    實行一個犯罪行為，而侵害社會法益及個人法益，該當於行
    使偽造私文書罪及詐欺取財罪二個犯罪構成要件，成立該二
    獨立之罪名，皆為想像競合犯，應各依刑法第55條規定分別
    從一重之行使偽造私文書罪處斷。且其所犯竊盜、三次行使
    偽造私文書等罪間，犯意各別，行為互殊，應予分論併罰。
    公訴意旨以被告於如附表所示之密接時間，先後三次行使偽
    造私文書及三次詐欺取財之犯行，分係基於單一犯意所為，
    具有接續犯之實質上一罪關係，各僅論以一罪；而被告所犯
    之竊盜、行使偽造私文書、詐欺取財等三罪間，因犯意各別
    ，行為互異，再予分論併罰，容有誤會。爰審酌被告年值青
    壯，前有竊盜前案紀錄，仍不知警惕，不思正道取財，貪慾
    圖便，竟行苟且偷盜及盜刷信用卡，兼衡各次犯罪所生危害
    輕重及所得財物多寡，暨其於犯罪後尚能坦承犯行等一切情
    狀，分別量處如主文所示之刑，並依刑法第51條第5 款規定
    定其應執行之刑，以示懲儆。
三、如附表編號一、二、三所示之信用卡簽帳單簽名欄內偽造之
    「甲○○」署押共三枚，分別為如附表所示各次犯罪時、地
    所偽簽，不問屬於犯人與否，應依刑法第219 條規定，均併
    予宣告沒收。
據上論斷，應依刑事訴訟法第273 條之1 第1 項、第299 條第1
項前段，刑法第320 條第1 項、第216 條、第210 條、第219 條
、第339 條第1 項、第55條、第51條第5 款，刑法施行法第1 條
之1 ，判決如主文。
本案經檢察官蔡元仕到庭執行職務。
中　　華　　民　　國　　96　　年　　1 　　月　　23　　日
                  刑事第一庭    法　官  張江澤
以上正本證明與原本無異。
如不服本判決，應於送達後10日內，向本院提出上訴狀。
                                書記官　林怡秀
中　　華　　民　　國　　96　　年　　1 　　月　　23　　日
附表：
 ┌──┬──────────┬──────────┬───┬──────┬──────┐
 │編號│時間                │地點                │盜刷金│偽造之私文書│ 偽造之署押 │
 │    │                    │                    │額    │            │ 及數量     │
 ├──┼──────────┼──────────┼───┼──────┼──────┤
 │ 1  │95年8月30日18時29分 │臺北縣中和市○○街5 │119元 │信用卡簽帳單│ 「甲○○」 │
 │    │                    │號（小北百貨）      │      │            │  簽名一枚  │
 ├──┼──────────┼──────────┼───┼──────┼──────┤
 │ 2  │95年8月30日18時48分 │臺北縣中和市○○街34│6430元│信用卡簽帳單│ 「甲○○」 │
 │    │                    │號1樓（金石山珠寶） │      │            │  簽名一枚  │
 ├──┼──────────┼──────────┼───┼──────┼──────┤
 │ 3  │95年8月30日19時29分 │臺北市○○區○○街93│3000元│信用卡簽帳單│ 「甲○○」 │
 │    │                    │號（金益銀樓）      │      │            │  簽名一枚  │
 └──┴──────────┴──────────┴───┴──────┴──────┘
附錄本案論罪科刑法條全文：
刑法第320條
意圖為自己或第三人不法之所有，而竊取他人之動產者，為竊盜
罪，處五年以下有期徒刑、拘役或五百元以下罰金。
意圖為自己或第三人不法之利益，而竊佔他人之不動產者，依前
項之規定處斷。
前二項之未遂犯罰之。
刑法第210條
偽造、變造私文書，足以生損害於公眾或他人者，處五年以下有
期徒刑。
刑法第216條
行使第二百十條至第二百十五條之文書者，依偽造、變造文書或
登載不實事項或使登載不實事項之規定處斷。
刑法第339條
意圖為自己或第三人不法之所有，以詐術使人將本人或第三人之
物交付者，處五年以下有期徒刑、拘役或科或併科一千元以下罰
金。
以前項方法得財產上不法之利益或使第三人得之者，亦同。
前二項之未遂犯罰之。
